# 收到去年所得税汇算清缴退税怎么处理

提问人：xuekuaiji2011 时间：2019-03-22 15:56:16
请问今年收到去年所得税汇算清缴退税，如果通过以前年度损益调整科目那就和期初数不一致了，如果记到当期所得税费用，当期所得税费用为负数了。

回答人：chenyiwei
要区分该差额是属于前期差错性质还是会计估计变更性质（例如资产负债表日后新颁布的税务规定的影响）。如果是前期差错性质，还需要进一步考虑其影响是否重大。请参考本版面此前对类似问题的讨论。